# 影视项目

提问人：七剑传人 时间：2017-06-29 15:44:47
影视传媒公司乙与另一家传媒公司甲共同投资拍摄电视剧，总投资 7000 万，其中：乙方出资 300 万。整个制作过程全部由甲方主导。
双方约定： 1 、该剧版权共享，按合同约定分配比例获得该剧版权。 2 、甲方负担摄制费投资部分涉及的税收，该部分资金往来只开收据，互不开具发票。 3 、摄制完成，非消耗品按出资比例分配。 4 、收益先回收成本，成本回收后剩余收益按投资比例分配。 分析： 1 、合作项目属于甲方主导的联合摄制业务。 2 、乙方的出资相当于购买了一项无形资产－版权。 3 、取得收益不属于分红，属于营业收入，缴纳流转税。 问： 1 、分析是否合理？ 　　2 、乙方出资计入“预付账款－制片费”（报表披露时列入“其他非流动资产”），完成摄制时转入无形资产－版权，根据取得收入期间进行摊销，取得的收益全部为营业收入，计算流转税。这样的处理是否合理？ 　　3 、因合同约定甲方不提供发票，乙方能否不确认无形资产摊销？从甲方取得的收益能否直接冲减“预付账款”，冲减完之后取得的收益再确认收入？ 　　4 、乙方能否按“长期股权投资”方式处理，取得的收益冲减成本或按分红处理？ 谢谢！

回答人：chenyiwei
乙方在合作项目中是一个财务投资者的角色，建议将其出资款确认为“其他非流动资产”。后续回款时首先冲减该其他非流动资产的成本，在成本全部收回后继续收到的款项确认为收益。在成本尚未收回前，每个期末均应对该项资产进行谨慎的减值测试。

提问人：七剑传人 时间：2017-06-29 21:26:08
谢谢陈版主！会计科目用哪个比较合适？还是单独设置一个“其他非流动资产”科目？成本收回后再取得的收益计入“投资收益”？不确认流转税，对吗？

回答人：chenyiwei
也可以作为可供出售金融资产核算及列报。成本收回后再取得的收益计入“投资收益”。税务问题建议咨询税务专业人士。